臺灣桃園地方法院刑事判決　　　　　　100年度簡上字第631號
公　訴　人　臺灣桃園地方法院檢察署檢察官
上　訴　人
即　被　告　林志強
上列上訴人即被告因竊盜案件，不服本院100年度審簡字第275號
中華民國100 年8 月31日之第一審判決（檢察官起訴案號：100
年度偵緝字第456號），提起上訴，本院管轄之第二審地方法院
合議庭判決如下：
    主  文
上訴駁回。
    事  實
一、林志強意圖為自己不法之所有，於民國99年6 月28日下午某
    時，見許廖麗珠將其所有車牌號碼IUH-035號（引擎號碼GY6
    D0-000000號）之重型機車，停放在桃園縣平鎮市○○路77
    號前，趁無人注意之際，以自備之鑰匙1 把發動上開重型機
    車而竊取之，得手後駛離現場，供己代步使用。又其明知車
    牌號碼FWI-616號重型機車之車牌1面係劉家祥於不詳時、地
    ，以不詳方式竊得之物（係黃正憲所有，於99年6月28日21
    時45分，在桃園縣平鎮市○○街69號前發覺連同車牌在內整
    輛機車遭劉家祥竊取，劉家祥涉案部分另由臺灣桃園地方法
    院檢察署檢察官簽分偵辦），竟基於收受贓物之犯意，於99
    年6月29 日凌晨某時許，在劉家祥位於桃園縣龍潭鄉○○路
    之居處，由劉家祥將上揭2 輛重型機車車牌對調後，由林志
    強騎乘改懸掛車牌號碼FWI-616 號、引擎號碼GY6D0-000000
    號之重型機車（即原懸掛車牌號碼IUH-035號車牌之重型機
    車）離開。迨99年7 月1 日14時3 分許，行經桃園縣八德市
    ○○路○ 段1155號前遇警攔檢盤查，當場查獲林志強騎乘之
    上揭懸掛車牌號碼FWI-616 號、引擎號碼GY6D0-000000號之
    重型機車車牌號碼與車籍資料不符，而查悉上情，並扣得林
    志強所有供犯本件所用之鑰匙1 支。
二、案經桃園縣政府警察局報請臺灣桃園地方法院檢察署檢察官
    偵查起訴
    理  由
壹、程序部分：
    按被告以外之人於審判外之言詞或書面陳述，除法律有規定
    者外，不得作為證據。被告以外之人於審判外之陳述，雖不
    符刑事訴訟法第159 條之1 至第159 條之4 之規定，而經當
    事人於審判程序同意作為證據，法院審酌該言詞陳述或書面
    陳述作成時之情況，認為適當者，亦得為證據；當事人、代
    理人或辯護人於法院調查證據時，知有第159 條第1 項不得
    為證據之情形，而未於言詞辯論終結前聲明異議者，視為有
    前項之同意。刑事訴訟法第159 條第1 項、第159 條之5 分
    別定有明文。經查，本院以下所引用之證據，檢察官、被告
    於本院言詞辯論終結前，均未對於其證據能力聲明異議，而
    視為同意該等證據具有證據能力，本院審酌各該陳述作成時
    之情況，認亦無違法或不當之情事，是均具有證據能力。
貳、實體部分：
一、上揭事實，業據被告於警詢、偵查、原審準備程序、本院審
    理中坦誠不諱，核與證人許廖麗珠、黃正憲於警詢中指述相
    符，復有桃園縣政府警察局搜索扣押筆錄、桃園縣政府警察
    局車輛協尋尋獲電腦輸入單、贓物認領保管單、內政部警政
    署警政e 網通受理報案e 化平台系統、刑案現場照片等在卷
    可稽（見99年度偵字第19749 號卷，第13至18頁、第23至38
    頁、第42至43頁：100 年度偵緝字第456 號卷，第13至14頁
    、第43至44頁；100 年度審易字第1196號卷，第21頁至22頁
    反面），足認被告自白與事實相符，被告犯行可堪認定，應
    予依法論科。
二、核被告所為係犯刑法第320 條第1 項之竊盜罪及刑法第349
    條第1 項之收受贓物罪。又被告所犯上開各罪，犯意各別、
    行為互殊，應予分論併罰。被告雖上訴請求輕判，然有罪判
    決中，究應如何量處罪刑，自得依據個案情節，參諸刑法第
    57條所定各款犯罪情狀之規定，於該法定刑度範圍內，基於
    合義務性之裁量，量處被告罪刑，而量刑之裁量權，乃獨立
    審判之核心，如非有裁量逾越或裁量濫用之明顯違法情事，
    自不得擅加指摘其違法或不當，即使上級審對下級審裁量權
    之審查，亦應同此標準，此有最高法院72年台上字第6696號
    判例意旨可資參照。原審以被告所為事證明確，審酌被告正
    值壯年，不思以正當手段獲取財物，意圖不勞而獲為本案竊
    盜犯行，危害社會治安，欠缺尊重他人財產權之觀念，又收
    受贓物使被害人難以追回遭竊物品，兼衡被告有竊盜前科，
    素行不佳，及犯罪動機、手段、目的、所竊物品與贓物均經
    被害人領回、犯後坦承犯行等情狀，援引刑法第320 條第1
    項、第349 條第1 項、第41條第1 項前段、第38條第1 項第
    2 款、第51條第5 款、刑法施行法第1 條之1 第1 項、第2
    項前段等規定，分別量處被告有期徒刑4 月、3 月，並定應
    執行刑為有期徒刑5 月，及諭知易科罰金之折算標準為以新
    臺幣1,000 元折算1 日，並沒收未扣案之鑰匙1 把，核其認
    定事實、適用法律及量刑各方面均無不當，本件被告泛指原
    審量刑過重，據為請求撤銷原審判決，改判較輕刑度之論據
    ，尚屬無據，是本件上訴為無理由，應予駁回。
三、據上論斷，應依刑事訴訟法第455 條之1 第1 項、第3 項、
    第368 條，判決如主文。
本案經檢察官張聰耀到庭執行職務。
中    華    民    國   100    年    12    月    26    日
                  刑事第十三庭 審判長法  官  蔡虔霖
                                     法  官  葉韋廷
                                     法  官  張宏任
不得上訴。
以上正本證明與原本無異。
                                     書記官  陳美宜
中    華    民    國   100    年    12    月    26    日